src-fst-morphology-affixes-propernouns.lexc.md
# Propriernes morfologi i grønlandsk

Nyt 20210303: indsættelse af bindestreg og bindestreg+i ved proprier, der samtidig er akronymer
** Lexicon **Vprop_connector**  DMI

** Lexicon **Cprop_connector**  DHL

* LEXICON ZxxxV   steder og navne på vokal som ikke er i FST'en

* LEXICON ZxxxC   steder og navne på konsonant som ikke er i FST'en

Navnelexikon er i ateq-kal-lex.txt.

* LEXICON Z1geoSZ   Igaliku og Narsaq
* LEXICON Z1geoSZ-suf   SUB

* LEXICON Z1geoPZ   Paamiut

* Sisimiut examples:*
* *Sisimiut:* `Sisimiut+Prop+Abs+Pl`
* *Sisimiut:* `Sisimiut+Prop+Rel+Pl`
* *Sisimiunut:* `Sisimiut+Prop+Trm+Pl`
* *Sisimiunit:* `Sisimiut+Prop+Abl+Pl`
* *Sisimiuniit:* `Sisimiut+Prop+Abl+Pl`
* *Sisimiuni:* `Sisimiut+Prop+Lok+Pl`

* LEXICON Z1geo_nnguaqPZ   Kangilinnguit NY 20100319 (PL)

* LEXICON Z1geo_nnguaqZ    Quassunnguaq NY 20100410 (PL)

* LEXICON Z1geo_tsSmorf  Kangerluarsoruseq

* LEXICON Z1geo+ssPZ   Ilulissat

* LEXICON Z1geo_oqsZ   Finland

* LEXICON Z1geo_oqsZ_MedPlur   Langtbortistan

* LEXICON Z1geo_oqsetZmorf   Atlanterhavet
** Lexicon **Z1geo_oqsetZ**  

** Lexicon **Z1geo_oqs-bestZ**  

* LEXICON Z1geo_oqseZ   Thule
** Lexicon **Z1geo_oqseZ-suf**  

* LEXICON Z2-geoSZ   Ikerasaarsuk og Iqaluit

* LEXICON Z2-geoSZ_TUQAQ   Nuutoqaq

* LEXICON Z2+lgeoSZ   Nanortalik:Nanorta

* LEXICON Z2-geo_uukSZ   Nuuk

* LEXICON Z2-geo_specielSZ   Qinngorput – Qinngorpummi, Qinngorpumi

* LEXICON Z2-geoqPZ   Saqqarliit

* LEXICON Z2-geolikPZ   Kapisillit:Kapisi

* LEXICON Z2geo_aqSZ   Nuussuaq

** Lexicon **ZcitationsformZ**   Et særligt lexicon til literals i citationstegn med placeholder QuotedHyphen (står i acronyms.lexc)

** Lexicon **ZcitationsformZ_Num**   Copy of ZcitationsformZ, but yielding Num

** Lexicon **Bogtitel**  Nyt lex til bogtitler uden citationstegn

** Lexicon **Z1ateqZ_infl**  

** Lexicon **Z1ateq_tptZ**  

** Lexicon **Z1ateq_atZ**  

** Lexicon **Z1ateq_gaqZ**  

** Lexicon **Z1ateq_ngaqZ**  

** Lexicon **Z1ateq_goqZ**  

** Lexicon **Z1ateq_qoqZ**  

** Lexicon **Z1ateq_taqZ**  

** Lexicon **Z1ateq_seqZ**  

** Lexicon **Z1ateq_leqZ**  

** Lexicon **Z1ateq_saqZ**  

** Lexicon **Z1ateq+qaZ**  

** Lexicon **Z1ateq+ĸaZ**  

** Lexicon **Zateq_tptZ**  Atassut

** Lexicon **Z1ateqPZ**  

** Lexicon **Z1ateqPZ-suf**  

** Lexicon **Z2-ateqZ**  

:- Z2-ateqZ-suf ;     !SUB

** Lexicon **Z2-ateqZ-suf**  

** Lexicon **Z1ateqpropVZ**  

** Lexicon **Z1instpropVZ**  

** Lexicon **Z1ateqpropCZ**  

** Lexicon **Z2ateq_niqZ**  

** Lexicon **Z2ateq_neqZ**  

** Lexicon **Z2suaq_ateqZ**  

** Lexicon **Z2-ateq_specielSZ**  Siumut – Siumummi, Siumumi

** Lexicon **Z1nnguaq_ateqZ**  

** Lexicon **Z1nnguaq_possessumZ**  PL20220201 LEX til sekvensen UTE=NNGUAQ + POSSESSUM

** Lexicon **Zateq_oqsZ**  
** Lexicon **Zateq_oqsZ-suf**  

** Lexicon **Zateq_oqsPZ**  PL20210224 til Kalaallit Airports o.lign. med usikker numerus. I første omgang uden derivation og personendelser

** Lexicon **Zateq_iaqZ**  

** Lexicon **Zateq_iaĸZ**  

** Lexicon **Zateq_ioqZ**  

** Lexicon **Zateq_naqZ**  

** Lexicon **Zateq_noqZ**  

** Lexicon **Zateq_meqZ**  

** Lexicon **Z1geoSZmorf**  Narsaq

** Lexicon **Z1geoPZmorf**  Paamiut og Ivittuut

** Lexicon **Z1geo_nnguaqZmorf**  Quassunnguaq NY 20100410 (PL)

** Lexicon **Z1geo_nnguaqPZmorf**  Kangilinnguit NY 20100319 (PL)

** Lexicon **Z1geo+ssPZmorf**  Ilulissat

** Lexicon **Z1geo_oqsZmorf**  Finland

** Lexicon **Z1geo_oqsZmorf**  Finland

** Lexicon **Z1geo_oqs-nbestZmorf**  Særlig katalog til lande i bestemt form som Spanien

** Lexicon **Z1geo_oqs-tbestZmorf**  Særlig katalog til lande i bestemt form som Tyrkiet

** Lexicon **Z1geo_oqseZmorf**  Thule

** Lexicon **Z2-geoSZmorf**  Ikerasaarsuk; Korea% Kujalleq

** Lexicon **Z2+lgeoSZmorf**  Nanortalik

** Lexicon **Z2-geo_uukSZmorf**  un til Nuuk

** Lexicon **Z2-geo_specielSZmorf**  til geografiske steder med fleksion såsom Qinngorput – Qinngorpummi, Qinngorpormiu

** Lexicon **Z2geo_aqSZmorf**  Nuussuaq

** Lexicon **Z2-geoqPZmorf**  Saqqarliit:Saqqarleq

** Lexicon **Z2-geolikPZmorf**  Kapisillit:Kapisi

** Lexicon **Z1ateqpropVZmorf**  

** Lexicon **Z1instpropVZmorf**  

** Lexicon **Z1ateqpropCZmorf**  

** Lexicon **Z2-ateqZmorf**  

** Lexicon **Z2ateq_niqZmorf**  

** Lexicon **Z2ateq_neqZmorf**  

** Lexicon **Z2suaq_ateqZmorf**  

** Lexicon **Z1ateqZmorf_all**  

** Lexicon **Z1ateq_tptZmorf**  

** Lexicon **Z1ateq_atZmorf**  

** Lexicon **Z1ateq_taqZmorf**  

** Lexicon **Z1ateq_saqZmorf**  

** Lexicon **Z1ateq_seqZmorf**  

** Lexicon **Z1ateq_leqZmorf**  

** Lexicon **Z1ateq_gaqZmorf**  

** Lexicon **Z1ateq_ngaqZmorf**  

** Lexicon **Z1ateq_goqZmorf**  

** Lexicon **Z1ateq_qoqZmorf**  

** Lexicon **Z1ateq+qaZmorf**  

** Lexicon **Z1ateq+ĸaZmorf**  

** Lexicon **Zateq_tptZmorf**  

** Lexicon **Z1ateqPZmorf**  

** Lexicon **Z2-ateq_specielSZmorf**  

** Lexicon **Z1nnguaq_ateqZmorf**  

** Lexicon **Zateq_oqsZmorf**  

** Lexicon **Zateq_numCZmorf**   Ny 20191010 til proprier som DR1 og Peugeot 206. Sem/Hum fastholdt i første omgang, for DR og biler kan jo gøre noget aktivt???

** Lexicon **Zateq_numVZmorf**  Ny 20191010 til proprier som DR2 og Peugeot 208

** Lexicon **Z1ateq_iaqZmorf**  

** Lexicon **Z1ateq_iaĸZmorf**  

** Lexicon **Z1ateq_ioqZmorf**  

** Lexicon **Z1ateq_naqZmorf**  

** Lexicon **Z1ateq_noqZmorf**  

** Lexicon **Z1ateq_meqZmorf**  

** Lexicon **Z1geopropZ**  

** Lexicon **Z1geopropPZ**  

** Lexicon **Z1ateqpropZ**  

** Lexicon **Z1ateqpropPZ**  De Konservative

** Lexicon **Z1Fem_ateqZ**  Test af femininum tag med stamme på -e. Tidligere Z1ateqpropZ og Z1ateqZmorf

** Lexicon **Z1Mask_ateqZ**  

** Lexicon **Z1Mask_GrlateqZ**  

** Lexicon **Z1Fem_tptZ**  

** Lexicon **Z1Mask_tptZ**  

** Lexicon **Z1Mask_atZ**  

** Lexicon **Z1Mask_taqZ**  

** Lexicon **Z1Fem_taqZ**  

** Lexicon **Z1Mask_saqZ**  

** Lexicon **Z1Mask_seqZ**  

** Lexicon **Z1Mask_leqZ**  

** Lexicon **Z1Fem_leqZ**  

- Det følgende er et forsøg på et gennemgangsleksikon til fornavne af oqs-typen inkl. køn. Testord = Hans
- Det påregnes, at taggen Sem/Mask (og senere Sem/Fem) vil overflødiggøre Sem/FirstName (og egentlig også Sem/Hum)

** Lexicon **ZMask_oqsZ**  

** Lexicon **ZFem_oqsZ**  

** Lexicon **Z1Fem_nnguaqZ**  
Test afkønsopdelte fornavne på NNGUAQ. Tidligere Z1nnguaq_ateqZmorf

** Lexicon **Z1Mask_nnguaqZ**  

** Lexicon **Z1Mask_araqZ**  

** Lexicon **Z1Fem_araqZ**  

** Lexicon **Z1Fem_araĸZ**  

** Lexicon **Z1Mask_gaqZ**  

** Lexicon **Z1Fem_ngaqZ**  

Tidligere Z2-ateqZmorf

Nyt lexicon 20180615 Z2suaq_ateqZmorf

* LEXICON ZpossessumZ   !Kalaallit% Nunaat flyttet til ZgeopossessumSZ

* LEXICON ZpossessumSZ   Nuup Kommunea

* LEXICON ZpossessumPZ   

* LEXICON ZgeopossessumSZ   !Kalaallit% Nunaat flyttet til ZgeopossessumPZ

* LEXICON ZgeopossessumPZ   Kalaallit% Nunaat

* LEXICON ZPropKKUTZ  kopieret fra ZkkutZ. Det meste af derivation udkommenteret, da usandsynlig ved proprier

* LEXICON Z1Prop+qaZ  kopieret ind fra Z1+qaZ (tp), hvis størstedel er slettet her

* LEXICON Proptp  

* * *

<small>This (part of) documentation was generated from [src/fst/morphology/affixes/propernouns.lexc](https://github.com/giellalt/lang-kal/blob/main/src/fst/morphology/affixes/propernouns.lexc)</small>
